【裁判字號】    95,交聲,21
【裁判日期】    950116
【裁判案由】    聲明異議
【裁判全文】
臺灣臺中地方法院交通事件裁定          95年度交聲字第21號
原處分機關  交通部公路總局臺中區監理所
異  議  人
即受處分人  乙○○
上列受處分人因違反道路交通管理處罰條例案件，對於交通部公
路總局臺中區監理所民國九十四年十二月二十一日所為之裁決（
中監違字第裁六０─ＧＣ0000000號裁決書），聲明異議
，本院裁定如下：
    主  文
異議駁回。
    理  由
一、原處分機關略以：受處分人乙○○，於民國九十四年十一月
    十三日十一時二十分許，駕駛其所有之車號ＯＤ─０二九一
    號自用一般小客車，在台中市○○街路處，因駕車行經有燈
    光號誌管制之交岔路口闖紅燈（大慶街直行往復興路方向）
    違規，為台中市警察局第三分局員警當場攔查舉發，經掣開
    違規通知單移送，受處分人依限期提出申訴，該所經查違規
    屬實，遂於九十四年十二月二十一日以中監違字第裁六０─
    ＧＣ0000000號裁決書，裁處受處分人違反道路交通
    管理處罰條例第五十三條第一項之規定，處罰鍰新臺幣（下
    同）二千七百元整，並記違規點數三點，逾期則依裁決書處
    罰主文規定裁處，於法並無不合等語。
二、本件受處分人乙○○則以：聲請人於九十四年十一月十三日
    十一時二十分行經臺中市○○街七巷口，經對面車道警察攔
    檢，舉發闖紅燈交通違規，本人因未有違規，且警察光說有
    違規卻未有實質證據就開立罰單，讓人無法信服，為此聲請
    撤銷處分，以免冤抑，實感德便，爰聲明異議云云。
三、按汽車駕駛人，行經有燈光號誌管制之交岔路口闖紅燈者，
    處一千八百元以上五千四百元以下罰鍰，並記違規點數三點
    ；汽車行駛至交岔路口，其行進、轉彎，應遵守燈光號誌，
    道路交通管理處罰條例第五十三條、第六十三條第一項第三
    款與道路交通安全規則第一百零二條第一項第一款分別定有
    明文。又按車輛面對圓形紅燈表示禁止通行，不得超越停止
    線或進入路口，道路交通標誌、標線、號誌設置規則第二百
    零六條第一項第五款亦有明定。
四、經查：本件受處分人乙○○，駕駛其所有之車號ＯＤ─０二
    九一號自用一般小客車，於上開時、地，因駕車行經有燈光
    號誌管制之交岔路口闖紅燈（大慶街直行復興路方向）之違
    規，為員警當場攔檢舉發，經掣開違規通知單受處分人拒簽
    而移送等情，有前揭舉發通知單、裁決書等在卷可稽。雖受
    處分人以上開情詞置辯，惟查，證人即原舉發機關之執勤員
    警甲○○於九十五年一月九日在本院具結證稱：「（當天值
    勤的經過？）當天值勤是十點到十二點的巡邏勤務，行經大
    慶街與大慶街七巷口前大約十五公尺處，我行駛方向是從大
    慶街往建國南路的方向行駛，因為當時時間是在十一點二十
    一分，我看到大慶街與大慶街七巷口該處的燈號是紅燈，相
    對的，對向的燈號也是紅燈顯示，當時我看到對向有一部紅
    色自用小客車，車牌號碼是ＯＤ─０二九一號沒有停止等待
    紅燈，逕行闖越紅燈，我的路口是紅燈，當時是我騎機車單
    人巡邏，發現情況，立即鳴笛請他靠右停車，並馬上告知被
    處分人違規情形是闖紅燈行為，當時違規人說他沒有闖紅燈
    ，當時我明確告訴他，當時是紅燈，你是紅燈闖越，但是違
    規人還是不相信，他還是辯稱確實當時沒有闖紅燈，警察不
    能靠自己所見就開罰單」、「（當時你的燈號為何？）當時
    我與受處分人是對向的，也是紅燈，因為我見到我這邊燈號
    是紅燈，所以我隨即減速，在路口前等待綠燈，這個時候，
    我看到受處分人從對向闖越紅燈過來，我才加以制止」、「
    （當時闖越紅燈者，是否即為在庭之受處分人？）是的」等
    語。按警察為維持交通秩序，依法執行職務，立場應是客觀
    公正，且與受處分人素不相識，亦無宿怨，當無設詞誣攀之
    理，是其所為證言，應屬真實可信。本院經查亦無任何證據
    足資證明執勤警員有捏造事實、違法取締之情事，則執勤警
    員本其維護交通秩序、安全職責所為之當場舉發，自應受到
    合法、正確之推定。受處分人至今亦無法提出任何對其有利
    之證據供本院參酌，其否認違規之情，自不足採。是受處分
    人確有闖紅燈之情，堪以認定。從而，原處分機關據以援引
    上開規定，裁處罰鍰二千七百元整，並記違規點數三點，逾
    期則依裁決書處罰主文規定處罰，並無不當。本件聲明異議
    為無理由，應予駁回。
五、據上論斷，應依道路交通管理處罰條例第八十七條第二項，
    道路交通案件處理辦法第十九條規定，裁定如主文。
中    華    民    國    95    年    1     月    16    日
                  交通法庭  法  官  黃炫中
以上正本證明與原本無異。
如不服本裁定，應於送達後五日內，向本院提出抗告狀。
                            書記官  黃珮華
中    華    民    國    95    年    1     月    16    日


司法院資訊處製作；財團法人民間司法改革基金會備份。
